臺灣高雄地方法院刑事判決　　　　　　　99年度訴字第1732號
公　訴　人　臺灣高雄地方法院檢察署檢察官
被　　　告　吳書毅
上列被告因誣告等案件，經檢察官提起公訴（98年度偵字第
33084 號、99年度偵字第12526 號），本院判決如下：
    主  文
吳書毅意圖為自己不法之所有，以詐術使人將本人之物交付，處
有期徒刑伍月；又意圖他人受刑事處分，向該管公務員誣告，處
有期徒刑伍月。應執行有期徒刑捌月。
    事  實
一、吳書毅與陳淑貞為朋友。吳書毅於民國98年5 、6 月間，得
    悉李宜娟積欠陳淑貞新臺幣（下同）127 萬元之債務，且因
    陳淑貞為華南永昌綜合證券股份有限公司鹽埕分公司（下稱
    華南永昌公司）之業務員，依該公司之規定，陳淑貞不得與
    其客戶李宜娟有金錢往來，吳書毅遂向陳淑貞提議，由其出
    面代陳淑貞催討債務，並將李宜娟返還之借款127 萬元存入
    吳書毅所申請開立之華南商業銀行高雄分行帳號0000000000
    00號帳戶（下稱系爭帳戶），吳書毅再將系爭帳戶之存摺及
    印章交付陳淑貞，俾陳淑貞自系爭帳戶提領李宜娟返還之借
    款127 萬元，經陳淑貞應允後，吳書毅即出面向李宜娟催討
    上開欠款，經李宜娟以電話向陳淑貞求證，得知陳淑貞確有
    委託吳書毅代為處理債務催討事宜，李宜娟遂於98年6 月10
    日，在高雄市鹽埕區○○○路178 號華南銀行高雄分行，將
    127 萬元現金交付予吳書毅，用以清償其積欠陳淑貞之債務
    ，吳書毅並旋將前開127 萬元現金存入系爭帳戶內，且將系
    爭帳戶之存摺及印章交付予陳淑貞，由陳淑貞於98年6 月11
    日下午1 時45分許，在高雄市鹽埕區○○○路178 號4 樓華
    南永昌公司，持以領取存放於系爭帳戶內之127 萬元。而吳
    書毅明知上情，且明知陳淑貞並未積欠其300 萬元債務，亦
    無向李宜娟收取前述借款債務利息之意，竟先後為下列犯行
    ：
(一)、吳書毅意圖為自己不法之所有，基於詐欺取財之犯意，於98
    年6  月11日，撥打電話向李宜娟佯稱：因陳淑貞積欠伊300
    萬元，陳淑貞業將其對李宜娟之債權轉讓予伊，而李宜娟僅
    清償伊127 萬元，不足抵付陳淑貞積欠伊之300 萬元欠款，
    要求李宜娟另行支付利息補償未足之數額云云，致李宜娟陷
    於錯誤，於98年6 月17日（起訴書誤載為98年6 月10日），
    在高雄市鹽埕區○○○○○路口之麥當勞內，依照吳書毅之
    指示，簽立票面金額34,000元之本票共24張及票面金額
    258,400 元之本票1 張（合計1,074,400 元）予吳書毅，吳
    書毅並出具借貸憑證1 紙交李宜娟收執。嗣經李宜娟向陳淑
    貞查證後，始知受騙。
(二)、吳書毅意圖使陳淑貞受刑事處分，於98年7 月1 日晚間，前
    往高雄市政府警察局鹽埕分局七賢三路派出所，向有偵查犯
    罪權限之承辦員警誣指：陳淑貞利用持有其系爭帳戶存摺、
    印章之機會，於98年6 月11日提領侵占其帳戶內之款項合計
    127 萬元等情，並對陳淑貞提出侵占告訴，而向該管公務員
    誣告犯罪。嗣經警方移送臺灣高雄地方法院檢察署檢察官偵
    查後，經該署檢察官於99年7  月30日以98年度偵字第23727
    號對陳淑貞為不起訴處分，吳書毅不服聲請再議，仍經臺灣
    高等法院高雄分院檢察署於99年9 月14日以99年度上聲議字
    第1727號處分書駁回再議而確定。
二、案經李宜娟訴由高雄市政府警察局鹽埕分局移送臺灣高雄地
    方法院檢察署檢察官暨陳淑貞訴由同署檢察官偵查起訴。
    理  由
壹、證據能力部分
一、卷附錄音光碟、本院勘驗筆錄及通話譯文之證據能力
(一)、按刑事訴訟法第165 條之1 第2 項規定錄音可為證據者，審
    判長應以適當之設備，顯示聲音，使當事人、代理人、辯護
    人或輔佐人辨認或告以要旨，乃就新型態證據之調查方法而
    為之規定；所謂「以適當之設備，顯示」，通常以勘驗為之
    ，重在辨別錄音聲音之同一性，及錄音內容有無遭變造、剪
    接而失其真實性。被害人於犯罪現場所錄製之錄音，應以該
    錄音所用之錄音帶（筆），始屬蒐集犯罪所得之證據，而依
    據該錄音結果予以拷貝重製再予翻譯而製作之譯文，乃該錄
    音內容之重現，此為學理上所稱之派生證據，屬文書證據之
    一種。此於被告或訴訟關係人對其譯文之真實性發生爭執或
    有所懷疑時，法院固應依刑事訴訟法第165 條之1 第2 項規
    定勘驗該原始蒐證之錄音帶（筆）踐行調查證據之程序，以
    確認該錄音聲音是否為本人及其內容與譯文之記載是否相符
    。至原始蒐證之錄音帶，或錄音筆所錄製之原始檔案，若因
    其他原因而滅失，惟法院勘驗重製之錄音帶，茍未經過人為
    剪接，該重製錄音帶之內容即係所錄事實之重現，並未摻雜
    任何人之作用，致影響內容所顯現之真實性，自有證據能力
    。是法院於審判期日就此如已踐行提示譯文及勘驗之結果供
    當事人辨認或告以要旨，使其表示意見等程序並為辯論者，
    其所為之調查證據程序即無不合，縱無法勘驗原始之搜證錄
    音帶（筆），亦不能謂有同法第379 條第10款所稱應於審判
    期日調查之證據未予調查之違法（最高法院99年度台上第
    857號判決意旨可資參照）。
(二)、經查本件告訴人陳淑貞所提出之卷附錄音光碟，係由華南永
    昌公司之電話錄音系統中所轉拷得出，此經告訴人陳淑貞陳
    明在卷，且為被告所不爭（見本院卷一第185 頁被告刑事答
    辯狀），而華南永昌公司錄取電話錄音之目的，係為保留該
    公司營業員與客戶間對話過程之證據，以作為發生投資爭議
    時釐清真相所需，非出於不法之目的，且該錄音事先已徵得
    通訊之一方即告訴人陳淑貞之同意，並無任何竊聽或竊錄他
    人之行為，是華南永昌公司之原始錄音檔，自具有證據能力
    。又該原始錄音檔雖已不存在，然前述轉拷之錄音光碟，經
    本院當庭勘驗結果，其通話內容如附表譯文所示，通話之男
    女二人語意均連續，應答連貫，有本院勘驗筆錄在卷可考（
    見本院卷一第108 至109 頁），是難認有何剪接或變造之情
    事；且該通話乃告訴人陳淑貞與被告之電話錄音，除經告訴
    人陳明無訛，復為被告於本院準備程序中所不爭執（見本院
    卷一第129 頁），益徵該錄音光碟之真實性應無疑義。依前
    說明，本院既已勘驗上開錄音光碟屬實，並製作勘驗筆錄及
    譯文在卷為憑，復於審判期日踐行提示譯文及勘驗之結果供
    當事人辨認或告以要旨，使其表示意見並為辯論，該錄音光
    碟、勘驗筆錄及譯文應均有證據能力。被告徒以該錄音光碟
    並未顯示錄音之時間及座機號碼，而指稱該錄音光碟並無證
    據能力云云，並不足採。
二、按被告以外之人於審判外之陳述，雖不符刑事訴訟法第159
    之1 至第159 條之4 之規定，而經當事人於審判程序同意作
    為證據，法院審酌該言詞陳述或書面陳述作成時之情況，認
    為適當者，亦得為證據。當事人、代理人或辯護人於法院調
    查證據時，知有第159 條第1 項不得為證據之情形，而未於
    言詞辯論終結前聲明異議者，視為有前項之同意。刑事訴訟
    法第159 之5 定有明文。查檢察官及被告對於本判決所引用
    之傳聞證據，於本院99年10月25日準備程序中，均表示同意
    有證據能力，且於本案言詞辯論終結前，皆未再聲明異議（
    被告僅對證人證詞之證明力有爭執），本院審酌上開證據作
    成時之情狀，並無違法或不當等情形，且與本案相關之待證
    事實具有關聯性，認為以之作為本案之證據亦屬適當，揆諸
    前揭規定，依法均有證據能力。
貳、認定本案犯罪事實之證據及理由
一、訊據被告固坦承其曾於上開時地，收取李宜娟所簽發之
    34,000元本票共24張及258,400 元之本票1 張，亦曾於98年
    7 月1 日，前往高雄市政府警察局鹽埕分局七賢三路派出所
    ，向警員申告陳淑貞侵占其系爭帳戶內之127 萬元款項等事
    實，惟否認有何詐欺或誣告之犯行，辯稱：伊當初係為投資
    股票而開立系爭帳戶，伊開立系爭帳戶不久，即將該帳戶之
    存摺及印章交付給陳淑貞，委託陳淑貞幫伊買賣股票。陳淑
    貞自97年10月、11月起至98年4   月間，陸陸續續向伊借了
    300 萬元，陳淑貞每次借款都會簽本票給伊。因李宜娟積欠
    陳淑貞127 萬元，故陳淑貞後來將其對李宜娟之債權轉讓給
    伊，另外李宜娟所簽發之816,00元本票，亦係陳淑貞授意伊
    向李宜娟收取，伊於取得李宜娟交付之127       萬現金及
    816,000 元本票後，即將先前陳淑貞所開立給伊之等額本票
    交還給陳淑貞，其他陳淑貞所開立予伊之本票則於98年6 月
    22日在伊家中失竊等語。
二、經查：
(一)、李宜娟於98年6 月初，因積欠陳淑貞127 萬元之借款債務，
    而於98年6 月10日，在華南銀行高雄分行，將127 萬元現金
    交付給被告，用以清償李宜娟對於陳淑貞之上開債務，被告
    則將李宜娟先前簽發予陳淑貞之本票8 紙及支票1 紙（本票
    、支票之金額合計127 萬元）交還予李宜娟。被告於取得該
    127 萬元現金後，旋將之存入其開立之系爭帳戶內，陳淑貞
    則於98年6 月11日下午1 時45分許，持系爭帳戶之存摺及被
    告之印章，在華南永昌公司內，領取系爭帳戶內之該筆127
    萬元款項等事實，為被告於本院審理中所直承不諱，並迭經
    證人即告訴人李宜娟、陳淑貞於警詢、偵查、本院審理中及
    證人李國銘於本院審理中證述明確，復有李宜娟簽立之本票
    8 紙、支票1 紙、李蔡慧霞合作金庫銀行帳戶存摺明細1 份
    、系爭帳戶之存摺明細1 份、華南永昌公司98年6 月11日監
    視器翻拍照片4 張及華南銀行存摺取款憑條3 紙附卷可稽，
    均先堪予認定。
(二)、李宜娟曾於98年6 月17日，在高雄市鹽埕區○○○○○路口
    之麥當勞內，簽立票面金額34,000元之本票共24張及票面金
    額258,400 元之本票1 張（合計1,074,400 元）予被告，被
    告並出具借貸憑證1 紙，經被告與李宜娟共同簽名後，交由
    李宜娟收執。另被告於98年7 月1 日晚間，前往高雄市政府
    警察局鹽埕分局七賢三路派出所，向有偵查犯罪權限之承辦
    員警指稱陳淑貞利用持有其系爭帳戶存摺、印章之機會，侵
    占提領其帳戶內之款項127 萬元，並對陳淑貞提出侵占告訴
    ；案經警方移由檢察官偵查後，經臺灣高雄地方法院檢察署
    於99年7 月30日以98年度偵字第23727 號對陳淑貞為不起訴
    處分，被告不服聲請再議，仍經臺灣高等法院高雄分院檢察
    署於99年9 月14日以99年度上聲議字第1727號處分書駁回再
    議而確定等情，亦為被告所坦認無誤，並經證人即告訴人李
    宜娟、陳淑貞於偵查及本院審理中證述歷歷，且有前述借貸
    憑證1 紙、上開98年度偵字第23727 號不起訴處分書、99年
    度上聲議字第1727號處分書等件在卷為憑，此部分亦均足認
    定。
(三)、被告前述詐欺及誣告之犯罪事實，有下列事證可資佐證，至
    為明確：
  1.證人即告訴人陳淑貞於警詢、偵查及本院審理中一致證稱：
    伊並未向被告借貸300 萬元。當時李宜娟積欠伊127 萬元債
    務，李宜娟是伊客戶，伊和她之間不能有資金往來，李宜娟
    不能由她的帳戶匯款到伊的帳戶。因那時伊正與被告交往，
    且伊以為很難要得到欠款，被告說要幫伊，因此伊委託被告
    處理向李宜娟催討債務事宜，伊並未將債權移轉給被告，且
    未委託被告向李宜娟收取利息，李宜娟還錢之前，有打電話
    跟伊聯繫，伊有告知李宜娟要委託別人去收款，但伊忘記是
    否有明確告知要委託被告去收款。被告在買賣股票期間，並
    未將系爭帳戶之存摺及印章交付給伊保管，係因被告提供系
    爭帳戶存入李宜娟歸還之127 萬元後，被告才將系爭帳戶之
    存摺及印章交給伊，讓伊去領款，伊則於上開時地，領出該
    127 萬元等語綦詳（見警2 卷第8 至12頁、偵1 卷第29至31
    頁、第35頁至第36頁、本院卷一第161 頁至第164 頁）。
  2.證人即告訴人李宜娟亦迭於警詢、偵查及本院審理中證陳：
    伊與陳淑貞為朋友及客戶關係，伊曾開立本票、支票向陳淑
    貞借貸127 萬元，因陳淑貞委託被告向伊催討該筆欠款，伊
    於98年6 月10日下午，與被告約好在華南銀行見面，伊弟弟
    李國銘與媽媽從潮州領錢過來，在華南銀行拿現金127 萬元
    給被告，被告將127 萬元借款的本票還給伊，伊把錢給了被
    告之後，被告即將錢存入戶頭內，但伊不知道他存入何人戶
    頭。伊在還錢前，有以電話跟陳淑貞確認過，陳淑貞說不用
    利息，且全權委託被告處理，陳淑貞未提到債權讓與之問題
    。98年6 月11日，被告打電話告訴伊，陳淑貞欠伊300 多萬
    ，且陳淑貞已將對伊的債權轉讓給他，因300 萬元與127 萬
    元有一些差距，伊償還他127 萬元還不夠，要伊支付利息來
    抵陳淑貞的欠款，伊告訴被告說陳淑貞有說不跟伊算利息，
    為何還要伊付利息，但被告說陳淑貞欠他錢，且如果伊不支
    付利息，要到伊娘家找伊母親要錢，伊因為陳淑貞已經跟伊
    說她全權委託被告向伊催討欠款，因此伊當時才會相信被告
    說的話，以為被告所說有得到陳淑貞的授權。伊與被告於98
    年6 月17日約在前述麥當勞見面，被告拿出伊家及伊機車的
    照片，被告告訴伊知道伊家住在哪裡，且還有一個兒子就讀
    國小，伊害怕被告是討債公司成員，就依被告的指示簽發前
    開利息本票，被告另有一張繕打好的借貸憑證要伊簽名，伊
    因未向被告借貸金錢，伊怕日後借貸憑證造成伊向被告借貸
    的假象，因此要求被告在借貸憑證上另以手寫方式加註「本
    據為存證信函第196 號衍生之利息部分」等語。直到高雄地
    檢署傳訊伊以證人身分出庭，伊經當面對質及向陳淑貞求證
    ，才知陳淑貞並未積欠被告300 多萬元，且被告並非討債公
    司而係一般朋友等情明確（見警1 卷第7 至8 頁、偵1 卷第
    22至23頁、第30頁、第50頁、本院卷一第165 頁至第168 頁
    ），經核與證人陳淑貞所證前開情節相符。
  3.此外，復有如附表所示之電話通話譯文、本院勘驗筆錄各1
    份及借貸憑證影本1 紙附卷可憑。又如附表所示之譯文，乃
    被告與告訴人陳淑貞之間之電話通話內容，業經證人即告訴
    人陳淑貞於偵查及本院審理中指述明確，被告於本院100 年
    6 月27日準備程序中，對於該次通話中之男聲為其聲音乙節
    亦不爭執，可徵告訴人陳淑貞陳稱該譯文乃其與被告間之電
    話對話內容，應屬實在。由該通話內容可知，陳淑貞當時向
    被告提及因營業員與客戶間有資金往來之限制，考慮透過李
    國銘之帳戶匯款，被告遂向陳淑貞提議可提供自己之帳戶供
    陳淑貞使用，其可交付帳戶之存摺、印章、提款卡予陳淑貞
    ，並要求對方（應即為李宜娟）交付現金存入其帳戶等語，
    此與證人陳淑貞之前開證詞及證人李宜娟還款之情形俱屬相
    合。另觀之前述借貸憑證，其上之債權人記載為被告，並由
    被告於空白處以手寫方式加註「本據為存證信函第196 號衍
    生之利息部分」等語，可佐證人李宜娟所稱當時被告係以受
    讓陳淑貞對其之債權為由，向其收取前述127 萬元債務之利
    息，其因擔憂造成其向被告借款之假象，始要求被告在憑證
    上為上開註明等語，亦非無據。證人陳淑貞、李宜娟之前開
    證詞，應均堪採信，被告前述犯罪事實，堪以認定。
(四)、被告固以前詞置辯，然被告辯稱其於系爭帳戶開立後不久，
    即將系爭帳戶之存摺、印章交付給陳淑貞保管云云，顯與附
    表譯文中被告對陳淑貞陳稱「我拿我的存摺、我的印章、我
    的提款卡過去給妳就對了」等語不符。又依被告所述，其係
    以從事期貨投資等買賣為業，且由被告於本院審理中所自行
    提出之電子郵件（見本院卷一第32頁至第65頁）可知，被告
    對於期貨等金融投資實務，顯頗有涉獵，而投資人於下單買
    賣股票時，無需交付帳戶之存摺及印章予營業員，實為一般
    投資人所週知之理財常識，被告辯稱其不知買賣股票不需交
    付存摺、提款卡云云，實難逕信。再者，參佐系爭帳戶之交
    易明細及被告之供述，被告於97年8 月22日開戶後至97年10
    月6 日間，雖曾多次以網路下單方式買賣股票，惟自97  年
    11月後，被告即未再利用系爭帳戶投資股票，則依被告所言
    ，其已無投資股票之需求，卻遲未向陳淑貞索還系爭帳戶之
    存摺及印章，且反將其向李宜娟催討之高額現金127 萬元，
    存入斯時陳淑貞得以支配之系爭帳戶，亦與常情有悖，俱徵
    被告指稱陳淑貞擅自利用業務上保管系爭帳戶存摺、印章之
    機會，提領侵占其存款127 萬元等語，不足採信。
(五)、被告另辯稱因陳淑貞積欠其300 萬元債務，陳淑貞已將其對
    李宜娟之127 萬元債權轉讓予伊，其係基於債權讓與之法律
    關係，而向李宜娟催討127 萬元欠款及收取前述利息本票等
    語。然證人陳淑貞於偵查及本院審理中，已結證否認有積欠
    被告300 萬元債務及將債權讓與被告等情事，被告於警詢、
    偵查及本院審理中，亦始終未能提出與其所述借款金額相合
    之債權憑證或相關借貸資料以佐其說，被告空言陳稱其對陳
    淑貞有300 萬元之債權，實難遽採。再者，關於陳淑貞向其
    借貸300 萬元及還款之經過，被告於98年7 月20日警詢中，
    原係陳稱陳淑貞向其借款200 多萬元，有本票為證，陳淑貞
    現還欠伊多少錢伊不記得（見警1 卷第5 頁）；於98年7 月
    22日警詢中，供稱其置放於家中面額約200 多萬元之本票，
    於98年6  月22日下午發現遭竊（見偵1  卷第57頁）；於98
    年11月9 日偵訊中，供稱陳淑貞開給伊的本票在98年6 月22
    日在伊住家失竊，當時只有2 樓客廳抽屜內之票據不見，其
    他東西沒有不見，另外300 萬元的借據不見了（見偵1 卷第
    19頁）；於本院99年10月25日準備程序中，則又稱陳淑貞陸
    陸續續向其借了300 萬元，陳淑貞於97年11月多一直還款，
    最後一次是在98年6 月10日，但是98年6 月17日那次還款，
    其未拿到現金等語（見本院卷二第21頁）；於本院99年12月
    13日準備程序中，復改稱：李宜娟拿127 萬元現金給伊時，
    伊就把127 萬元的本票還給陳淑貞，另一部份係98年6 月17
    日下午李宜娟開立816,000 元本票後，伊再把等額之本票還
    給陳淑貞，其餘本票在98年6 月22日遭竊了等語（見本院卷
    1 第16頁），足見被告對於所辯陳淑貞向其借款之金額、還
    款狀況、陳淑貞開立本票之失竊情形，歷次供述齟齬，其所
    言殊無可信。復以，依照被告於警詢中所言，其住家並未遭
    竊賊破壞，且其置放失竊本票之抽屜內，尚有現金4 萬多元
    及個人資料並未失竊，此與一般住家財物遭竊之情況迥異，
    益見被告所辯甚為可疑，並無可取。
(六)、被告固另執系爭帳戶之交易明細，辯稱97年11月19日陳淑貞
    曾使用胞姐陳美華帳戶匯款174,000 元至系爭帳戶，另於97
    年12月15日、98年4 月27日分別存入現金10萬元、5 萬元至
    系爭帳戶，可證陳淑貞使用系爭帳戶歸還其324,000 元等情
    。查陳美華華南銀行高雄分行帳號000000000000號帳戶於97
    年11月19日，確曾匯款174,000 元至被告所有之系爭帳戶，
    又告訴人陳淑貞於97年12月15日，曾存入現金10萬元至系爭
    帳戶，另於98年4 月27日，曾借用其夫姐張淑慧華南銀行高
    雄分行帳號000000000000號帳戶轉帳5 萬元至系爭帳戶等事
    實，業經告訴人陳淑貞於本院審理中陳明無誤，且有系爭帳
    戶、陳美華前揭帳戶、張淑慧前揭帳戶之交易明細、華南銀
    行高雄分行100 年1 月20日（100 ）華高存字第41號函暨所
    附存款憑條在卷足稽，固堪認定，然關於此部分資金往來之
    緣由，告訴人陳淑貞於本院審理中亦已陳明：陳美華帳戶之
    匯款，係陳美華委託被告買期貨，因此要繳納2 口期貨之保
    證金，就先匯到被告帳戶，因沒有下單，隔一週後就匯到陳
    美華之帳戶。而97年12月15日、98年4 月27日分別轉帳10萬
    元及存入5 萬元，是被告向其借款，並無任何憑據，因其與
    被告係客戶關係，才借用他人名義匯入等語（見本院卷一第
    86頁）。而觀諸陳美華前開帳戶之交易明細可知（見偵3卷
    第22頁、第23頁），陳美華帳戶於97年11月19日匯款
    174,000 元至系爭帳戶後，被告嗣於97年11月21日、97年11
    月27日，分別以現金存入10萬元及74,000元至陳美華前揭帳
    戶，倘若97年11月19日匯至系爭帳戶之前開174,000 元，確
    係陳淑貞返還被告之借款，被告又何須於該筆借款受償後，
    另又將同額之現金匯至陳美華上開帳戶，足見告訴人陳淑貞
    陳稱陳美華上揭帳戶與系爭帳戶之資金往來，係期貨投資保
    證金之匯出與返還，方屬實情，告訴人陳淑貞此部分所言，
    自較被告可採，被告辯稱上開匯入系爭帳戶之324,000 元均
    係告訴人償還之借款云云，應屬無據。
(七)、被告又提出98年6 月15日電子郵件及所附空白借貸憑證1 紙
    ，辯稱該電子郵件及借貸憑證曾由其寄送予陳淑貞，經陳淑
    貞列印後，再由其持以向李宜娟收取前述利息本票，足見其
    向李宜娟追討利息一事，完全係由陳淑貞授意主導云云。然
    證人陳淑貞於本院審理中，已具結證稱該電子郵件之收件人
    信箱雖為其所有，惟其未曾在該電子信箱中見到該份郵件及
    郵件附件之借貸憑證（見本院卷一第163 頁），而觀諸被告
    所提出之上開電子郵件及空白借貸憑證，其上並無任何陳淑
    貞之回覆內容或書寫字跡，被告亦未能提出陳淑貞確已收悉
    該封電子郵件之明確佐證，且類似之電子郵件內容，具有電
    腦文書作業能力之人，均能自行於電腦中製作，是尚難僅以
    被告片面提出之上開電子郵件，遽為有利於被告之認定。
三、綜前，本件事證明確，被告犯行洵堪認定。
參、論罪科刑
一、核被告如事實欄一之(一)所為，係犯刑法第339 條第1 項之詐
    欺取財罪；如事實欄一之(二)所為，係犯同法第169 條第1 項
    之誣告罪。被告所犯上開二罪，犯意各別，行為分殊，應予
    分論併罰。
二、爰審酌被告因貪圖己利，以詐術詐騙告訴人李宜娟，所為實
    無可取，且其明知告訴人陳淑貞並無業務侵占之情事，竟向
    犯罪偵查機關為不實之申告，耗費國家偵查及司法資源，並
    使告訴人陳淑貞有受不當追訴之虞。又其犯罪後，非惟未與
    告訴人陳淑貞、李宜娟達成和解，反一再飾詞否認犯行，未
    見任何悔意，並兼衡其素行、生活狀況、犯罪之手段、所生
    危害程度等一切情狀，就其所犯二罪，分別量處如主文所示
    之刑，並定其應執行之刑，以資懲儆。
據上論斷，應依刑事訴訟法第299 條第1 項前段，刑法第339 條
第1 項、第169 條第1 項、第51條第5 款，刑法施行法第1 條之
1， 判決如主文。
本案經檢察官錢義達到庭執行職務。
中    華    民    國  100     年    10    月    13    日
                  刑事第七庭    審判長法  官  陳  箐
                                      法  官  廖華君
                                      法  官  吳佳穎
以上正本證明與原本無異。
如不服本判決應於收受送達後10日內向本院提出上訴書狀，並應
敘述具體理由；如未敘述上訴理由者，應於上訴期間屆滿後20日
內向本院補提理由書（均須按他造當事人之人數附繕本）「切勿
逕送上級法院」。
中    華    民    國  100     年    10    月    13    日
                                      書記官  黃淑菁
附錄犯罪科刑法條：
中華民國刑法第339條（普通詐欺罪）
意圖為自己或第三人不法之所有，以詐術使人將本人或第三人之
物交付者，處 5 年以下有期徒刑、拘役或科或併科 1 千元以下
罰金。
以前項方法得財產上不法之利益或使第三人得之者，亦同。
前二項之未遂犯罰之。
中華民國刑法第169條（誣告罪）
意圖他人受刑事或懲戒處分，向該管公務員誣告者，處7年以下
有期徒刑。
意圖他人受刑事或懲戒處分，而偽造、變造證據，或使用偽造、
變造之證據者，亦同。
 附表：
 ┌────────────────────────────────┐
 │男：嗨。                                                        │
 │女：嗨，那麼大聲呀。精神那麼好                                  │
 │男：對不起，對不起。沒有啦……，怎麼樣。                        │
 │女：沒有，一個問題就是說，因為如果用她（按：李宜娟）的名字不能匯│
 │    到我的名字，我是有跟她講，她知道啦，因為營業員跟客戶間不能…│
 │    …這個事情的嘛。                                            │
 │男：喔，那沒有關係，用我的帳戶。                                │
 │女：沒有，那我是有跟她說，那就用陳國銘，阿、李國銘。            │
 │男：不用、不用、不用，不用那麼複雜啦，不用那麼複雜啦，簡單，我拿│
 │    我的存摺，我的印章，我的提款卡過去給妳就對了。              │
 │女：不是，我現在是怕她……                                      │
 │男：妳是用公司在打嗎？                                          │
 │女：對呀！對呀！                                                │
 │男：喔。喔。                                                    │
 │女：對呀，現在是怕她不要，她意思好像不要，她的意思好像是要與我對│
 │    匯，可是我跟她講……                                        │
 │男：不用、不用，這件事情我處理啦。不用匯啦，拿現金來啦，囉唆啦。│
 │女：對呀，她也是講現金對啦。                                    │
 │男：現金拿來，她領出來，馬上拿進去存入就可以。                  │
 │女：好呀！好呀！                                                │
 │男：拿來馬上存進去就好了，妳的帳戶用現金存進去沒有關係。        │
 │女：這樣就沒有關係對不對。                                      │
 │男：對呀，我就說馬上領出來，馬上存進去，不要用匯的，用匯的多了一│
 │    個手續費。                                                  │
 │女：喔。                                                        │
 │男：多一個手續費，拿到之後，就馬上領出來，數鈔就對了。我跟妳講，│
 │    依她的個性對不對，我人到了以後，我講了算。                  │
 │女：呵！呵！呵！                                                │
 │男：我說匯入我的帳戶，這樣有沒有問題。                          │
 │女：說她不敢看到你不是嗎？                                      │
 │男：對呀。我就跟她講很清楚，匯入我的帳戶，現在妳有什麼意見沒有。│
 │女：嗯。                                                        │
 │男：要不然給我跪下，有意見跪下，對不對，這樣。                  │
 │女：呵！呵！呵！                                                │
 │男：這是小事啦。不用即刻處理。                                  │
 │女：好。                                                        │
 │男：妳現在在公司，用公司電話打出來，在盤中，比較那個，妳知道我的│
 │    意思。                                                      │
 │女：我知道。                                                    │
 │男：下午再講。                                                  │
 │女：好，ok。                                                    │
 │男：好，不要煩惱哦。拜拜。                                      │
 └────────────────────────────────┘